【裁判字號】    94,重訴,312
【裁判日期】    950124
【裁判案由】    清償債務
【裁判全文】
臺灣桃園地方法院民事判決             94年度重訴字第312號
原      告  華南商業銀行股份有限公司
法定代理人  許德南
訴訟代理人  戊○○
            丙○○
            丁○○
被      告  亞電通股份有限公司
兼  法  定
代  理  人  甲○○
被      告  乙○○
            己○○
上列當事人間請求清償債務事件，本院於中華民國95年1 月10日
言詞辯論終結，判決如下：
    主    文
被告亞電通股份有限公司、甲○○、己○○應連帶給付原告新臺
幣壹仟參佰壹拾伍玖仟捌佰零捌元，暨各如附表編號一至編號六
所示之利息及違約金。
被告亞電通股份有限公司、甲○○、乙○○應連帶給付原告美金
參拾肆萬玖仟伍佰零陸元，暨各如附表編號七至編號九所示之利
息及違約金。
原告其餘之訴駁回。
訴訟費用由被告亞電通股份有限公司、被告甲○○、被告己○○
連帶負擔百分之五十，餘由被告亞電通股份有限公司、被告甲○○、被告乙○○連帶負擔。
    事    實
甲、原告方面：
一、聲明：
（一）被告應連帶給付原告新臺幣13,159,808元及美金349,506
      元，暨各如附表所示之利息及違約金。
（二）訴訟費用由被告連帶負擔。
二、陳述：被告亞電通股份有限公司（下稱亞電通公司）自民國
    93年3 月8 日起，陸續向原告借得如附表所示，合計新臺幣
    19,601,603元及美金601,826 元之款項，被告甲○○、乙○○、己○○則為被告亞電通公司上開借款債務之連帶保證人
    。詎被告亞電通公司上開借款債務全部到期後，竟未清償，
    屢經催討，仍置之不理，尚積欠原告新臺幣13,159,808元及
    美金349,506 元，暨各如附表所示之利息及違約金。被告甲○○、乙○○、己○○既為被告亞電通公司上開借款債務之
    連帶保證人，自應負連帶保證清償之責任。爰依兩造所定消
    費借貸契約及連帶保證契約之法律關係，訴請判決如聲明所
    示。
三、證據：提出借據1 份、開發國內不可撤銷信用狀申請書5 份
    、匯票承兌/ 付款申請書5 份、短期放款貸款本息攤還表5
    份、授信約定書3 份、委任開發遠期信用狀契約2 份、開發
    信用狀申請書3 份、進口到單交易記錄單3 紙（均為影本）
    。
乙、被告方面：本件被告均未於未於言詞辯論期日到場，亦均未
    提出書狀作何聲明或陳述。
    理    由
壹、程序方面：本件被告均經合法通知，無正當理由，均未於言
    詞辯論期日到場，核各無民事訴訟法第386 條各款所列情形
    ，爰依原告聲請，由其一造辯論而為判決。
貳、實體方面：
一、本件原告起訴主張，被告亞電通公司自93年3 月8 日起，陸
    續向原告借得如附表所示之款項，被告甲○○、乙○○、己○○則為被告亞電通公司上開借款債務之連帶保證人。詎被
    告亞電通公司上開借款債務到期後竟未清償，尚積欠原告新
    臺幣13,159,808元及美金349,506 元暨各如附表所示之利息
    及違約金未還。爰依兩造所定消費借貸契約及連帶保證契約
    之法律關係，訴請判決如聲明所示等語。
    被告則均未於未於言詞辯論期日到場，亦均未提出書狀作何
    聲明或陳述。
二、經查，原告所主張被告亞電通公司有上開借款到期未為清償
    之事實，業據提出與所述相符之借據1 份、開發國內不可撤
    銷信用狀申請書5 份、匯票承兌/ 付款申請書5 份、短期放
    款貸款本息攤還表5 份、授信約定書3 份、委任開發遠期信
    用狀契約2 份、開發信用狀申請書3 份、進口到單交易記錄
    單3 紙附卷可稽，固堪信為真實。
三、惟查，被告己○○僅就被告亞電通公司如附表編號1 所示之
    借款債務及如附表編號2 至6 所示之信用狀借款債務擔任連
    帶保證人，此觀原告提出之如附表編號1 所示借款之借據上
    ，有被告己○○之簽名為連帶保證人（見本院卷第8 頁）及
    如附表編號2 至6 之國內信用狀借款債務，被告己○○有在
    被告亞電通公司與原告所簽立之「委任開發國內信用狀契約
    」上簽名為連帶保證人（見本院卷第28頁）自明。至如附表
    所示其餘被告亞電通公司之借款債務，原告則未能提出被告
    己○○有擔任連帶保證人之證據以資證明為真實，是原告該
    部分所為被告己○○亦應負連帶保證清償責任之主張，即難
    採信。
四、次查，被告乙○○則僅就被告亞電通公司如附表編號7 至9
    所示之借款債務擔任連帶保證人，此觀被告乙○○僅在原告
    提出之「委任開發遠期信用狀契約」上簽名為連帶保證人（
    見本院卷第27頁），即可佐證。至如附表所示其餘被告亞電
    通公司之借款債務，原告則未能提出被告乙○○有擔任連帶
    保證人之證據以資證明為真實，是原告該部分所為被告乙○○亦應負連帶保證清償責任之主張，亦難採信。
五、至被告甲○○則均有在上開被告亞電通公司與原告所簽訂之
    借據、「委任開發國內信用狀契約」、「委任開發遠期信用
    狀契約」上簽名為連帶保證人，則就被告亞電通公司如附表
    所示之債務全部，被告甲○○均應負連帶保證責任，則無疑
    義。
六、從而，原告依兩造所訂消費借貸契約及連帶保證契約之法律
    關係，請求被告亞電通公司、甲○○、己○○連帶給付原告
    新臺幣13,159,808元及各如附表編號1 至6 所示之利息、違
    約金；另請求被告亞電通公司、甲○○、乙○○連帶給付原
    告美金349,506 元及各如附表編號7 至9 所示之利息、違約
    金，為有理由，應予准許。原告各逾上開範圍所為之請求，
    則為無理由，應予駁回。
據上論結，本件原告之訴為一部有理由，一部無理由，依民事訴
訟法第385 條第1 項前段、第79條、第85條第2 項，判決如主文
。
中    華    民    國    95    年    1     月    24    日
                      民事第二庭  法  官  張震武
右為正本係照原本作成
如對本判決上訴，須於判決送達後20日內向本院提出上訴狀
中    華    民    國    95    年    1     月    24    日
                                  書記官  李家
附表：
┌──┬─────────┬─────────┬────────┬───┬────────┬─────────┐
│編號│借款期間（民國）  │借款金額（未註明  │借款餘額（未註明│年利率│利息計算期間    │違約金計算期間    │
│    │                  │美金者為新臺幣）  │美金者為新臺幣）│      │（民國）        │                  │
├──┼─────────┼─────────┼────────┼───┼────────┼─────────┤
│1.  │93.8.20～94.8.20  │    3,500,000元   │    3,500,000元 │    5%│94.4.21 至清償日│94.5.21 至清償日止│
├──┼─────────┼─────────┼────────┼───┼────────┼─────────┤
│2.  │93.11.17～94.4.15 │    2,250,360元   │    1,349,360元 │6.657%│94.3.18 至清償日│94.4.18 至清償日止│
├──┼─────────┼─────────┼────────┼───┼────────┼─────────┤
│3.  │93.11.19～94.4.18 │    2,948,715元   │    1,768,715元 │6.657%│94.3.20 至清償日│94.4.20 至清償日止│
├──┼─────────┼─────────┼────────┼───┼────────┼─────────┤
│4.  │93.12.27～94.5.26 │    3,838,380元   │    2,303,028元 │6.657%│94.3.28 至清償日│94.4.28 至清償日止│
├──┼─────────┼─────────┼────────┼───┼────────┼─────────┤
│5.  │94.1.5～94.6.4    │    3,164,175元   │    1,898,705元 │6.657%│94.3.28 至清償日│94.4.28 至清償日止│
├──┼─────────┼─────────┼────────┼───┼────────┼─────────┤
│6.  │94.1.14～94.6.10  │    3,900,000元   │    2,340,000元 │6.657%│94.4.15 至清償日│94.5.15 至清償日止│
├──┼─────────┼─────────┼────────┼───┼────────┼─────────┤
│7.  │93.11.12～94.5.11 │  美金301,290元   │  美金174,100元 │6.650%│93.11.12至清償日│93.12.12至清償日止│
├──┼─────────┼─────────┼────────┼───┼────────┼─────────┤
│8.  │94.2.23～94.8.22  │  美金119,936元   │  美金 69,986元 │6.650%│94.2.23 至清償日│94.3.23 至清償日止│
├──┼─────────┼─────────┼────────┼───┼────────┼─────────┤
│9.  │94.2.23～94.8.22  │  美金180,600元   │  美金105,420元 │6.650%│94.2.23 至清償日│94.3.23 至清償日止│
├──┴─────────┴─────────┴────────┴───┴────────┴─────────┤
│備  註：                                                                                                    │
│1.違約金計算方式均為各自上開違約金起算日起，至清償日止，逾期在6 個月以內者，按各借款利率之10% ；逾期在6 個月│
│  以上者，按各借款利率之20% 計算。                                                                          │
│2.附表編號1 之債務係以借據方式為之，編號2 至6 之債務係以「開發國內不可撤銷信用狀申請書」為之，編號7 至9 之債│
│  務係以「開發信用狀申請書」為之。                                                                          │
└──────────────────────────────────────────────────────┘


司法院資訊處製作；財團法人民間司法改革基金會備份。
